【裁判字號】    99,台上,1673
【裁判日期】    990909
【裁判案由】    請求履行協議書
【裁判全文】
最高法院民事裁定            九十九年度台上字第一六七三號
上  訴  人  乙○○
訴訟代理人  陳筱屏律師
被 上訴 人  甲○○
訴訟代理人  陳鄭權律師
上列當事人間請求履行協議書事件，上訴人對於中華民國九十九
年六月八日台灣高等法院第二審判決（九十八年度重上字第七四
二號），提起上訴，本院裁定如下：
    主  文
上訴駁回。
第三審訴訟費用由上訴人負擔。
    理  由
按上訴第三審法院，非以原判決違背法令為理由，不得為之。又
提起上訴，上訴狀內應記載上訴理由，表明原判決所違背之法令
及其具體內容，暨依訴訟資料合於該違背法令之具體事實，其依
民事訴訟法第四百六十九條之一規定提起上訴者，並應具體敘述
為從事法之續造、確保裁判之一致性或其他所涉及之法律見解具
有原則上重要性之理由。同法第四百六十七條、第四百七十條第
二項分別定有明文。而依同法第四百六十八條規定，判決不適用
法規或適用不當者，為違背法令；依同法第四百六十九條規定，
判決有該條所列各款情形之一者，為當然違背法令。是當事人提
起上訴，如以同法第四百六十九條所列各款情形為理由時，其上
訴狀或理由書應表明該判決有合於各該條款規定情形之具體內容
，及係依何訴訟資料合於該違背法令之具體事實。如依同法第四
百六十八條規定，以原判決有不適用法規或適用法規不當為理由
時，其上訴狀或理由書應表明該判決所違背之法令條項，或有關
判例、解釋字號，或成文法以外之習慣或法理等及其具體內容，
暨係依何訴訟資料合於該違背法令之具體事實，並具體敘述為從
事法之續造、確保裁判之一致性或其他所涉及之法律見解具有原
則上重要性之理由。上訴狀或理由書如未依上述方法表明，或其
所表明者與上開法條規定不合時，即難認為已合法表明上訴理由
，其上訴自非合法。本件上訴人對於原判決提起上訴，雖以該判
決違背法令為由，惟核其上訴理由狀所載內容，徒就原審取捨證
據、認定事實，及解釋契約之職權行使，所為：上訴人既與其妻
即第一審共同被告廖月娥共同在系爭協議書（之立協議書人欄位
）上簽名，並共同簽交被上訴人系爭本票，為其中新台幣（下同
）一百萬元之清償。上訴人就其係受脅迫始簽署該協議書之抗辯
，又未能舉證以實其說。則再參酌參與該協議書簽訂過程之蔡進
二、蘇麗月等人之證述，堪認上訴人同意與廖月娥共同清償系爭
協議書所載之借款債務。被上訴人依系爭協議書之約定，請求上
訴人與廖月娥共同給付三百萬元之本息，及就第一審所命廖月娥
之給付（三百萬元本息），與廖月娥共同為給付，即應准許等論
斷，泛言指摘為不當。而未表明該判決所違背之法令及其具體內
容，暨依訴訟資料合於該違背法令之具體事實，並具體敘述為從
事法之續造、確保裁判之一致性或其他所涉及之法律見解具有原
則上重要性之理由，難認其已合法表明上訴理由。依首揭說明，
應認其上訴為不合法。
據上論結，本件上訴為不合法。依民事訴訟法第四百八十一條、
第四百四十四條第一項、第九十五條、第七十八條，裁定如主文
。
中    華    民    國  九十九  年    九    月    九    日
                      最高法院民事第三庭
                          審判長法官  蘇  茂  秋
                                法官  李  慧  兒
                                法官  王  仁  貴
                                法官  陳  國  禎
                                法官  陳  重  瑜
本件正本證明與原本無異
                                      書  記  官
中    華    民    國  九十九  年    九    月  二十一  日
                                                      Ｅ

司法院資訊處製作；財團法人民間司法改革基金會備份。
